臺灣高等法院刑事裁定　　　　　　　　　100年度抗字第618號
抗　告　人
即自訴人　　莊榮兆
被　　　告　陳炳煌　最高法院法官
被　　　告　陳正庸　最高法院法官
被　　　告　韓金秀　最高法院法官
被　　　告　吳信銘　最高法院法官
被　　　告　徐文亮　最高法院法官
被　　　告　陳吉雄　臺灣高等法院高雄分院法官
被　　　告　張明松　曾任臺灣高等法院高雄分院法官
被　　　告　江泰章　曾任臺灣高等法院高雄分院法官
上列抗告人因聲請再審案件，不服臺灣臺北地方法院中華民國10
0年5 月27日裁定（100年度聲再字第16號），提起抗告，本院裁
定如下：
    主  文
抗告駁回。
    理  由
一、抗告意旨略以：抗告人係依刑事訴訟法第326條第4項之規定
    ，對於同一案件再行自訴，並非以同法第422條規定聲請再
    審，原審竟訴外裁判，就請求事項未為裁判，即有判決適用
    法則不當等違背法令之處，請求撤銷發回云云。
二、經查：
(一)抗告人於原審所具書狀，係以紅色簽字筆載明案號：92年自
    字第467號，主旨、理由則主張有新事證再自訴等語。而依
    卷附臺灣臺北地方法院92年度自字第467號刑事判決，係認
    抗告人並非刑法第124條枉法裁判罪之直接被害人，依法不
    得提起自訴，而依刑事訴訟法第334條規定，諭知不受理之
    判決，並非依同法第326條第3項規定裁定駁回抗告人之自訴
    ，衡情自不可能依同法第326條第4項之規定再行自訴，則原
    審於斟酌抗告人上開書狀之意旨，認抗告人係依刑事訴訟法
    第422條規定聲請再審，於法並無不合。
(二)上開92年度自字第467號判決係於民國94年12月28日對被告
    陳炳煌、陳正庸、韓金秀、吳信銘、徐文亮、張明松、江泰
    章、陳吉雄共8人判決自訴不受理，自訴人就被告江泰章部
    分未上訴而於95年2月7日確定，就其餘被告7人部分均提起
    上訴，嗣先經本院認上訴無理由而於95年3月31日以95年度
    上訴字第888號判決駁回自訴人之上訴，自訴人上訴至最高
    法院，又經最高法院認其上訴違背法律上之程式，上訴不合
    法，而於95年5月11日以95年度台上字第2608號判決駁回其
    上訴，該7人之部分因而於同日確定，有上開判決在卷可稽
    。可知，該案就此7人之部分，不受理之判決係在第二審確
    定，聲請人就此7人之再審聲請，自應由判決之原審法院即
    第二審法院管轄之，聲請人就此部分誤向原審聲請再審，於
    法不合，且無從補正，原審逕以裁定駁回之，並無不合。
(三)至被告江泰章之部分：上開92年度自字第467號不受理之判
    決固為確定判決無誤，聲請人雖曰有新事證云云，提出：臺
    灣高等法院臺中分院98年度重上更(四)字第23號改判莊榮兆無
    罪之刑事判決、臺灣高等法院臺中分院95年度重訴字第21號
    之民事判決、最高法院95年度台上字第7217號判決、最高法
    院98年度台上字第5007號判決、最高法院99年度台上字第33
    96號判決、法治時報「法律人不能忠於法律，比狗、畜生都
    還不如！」之報導、司法革命特刊第9期之報導、壹週刊之
    報導、張升星法官指司法院拉幫結派之剪報、監察院指法務
    部如組織犯罪之剪報、林教授指法官面對權力不妄從及畏懼
    司法崩盤才有救剪報等作為新證據。然前揭不受理判決，乃
    自訴人指述被告江泰章故為錯誤判決，涉犯刑法第124條之
    枉法裁判罪嫌（自訴人誤引之同法第213條使公務員登載不
    實罪嫌，業經該判決予以更正），但因自訴人個人並非該犯
    罪之直接被害人，故判決不受理（見卷附該判決），並非依
    憑何證物、證言、鑑定、通譯或何通常法院之裁判，參與本
    院該判決之法官亦無犯職務上之罪或受懲戒處分之情事，故
    自訴人聲請再審所持上開各項判決及報導，均無法改變自訴
    人係個人而非「該犯罪之直接被害人」之事實，上開判決及
    報導均非「有第420條第1款、第2款、第4款或第5款之情形
    者」或「受不受理之判決，而於訴訟上或訴訟外自述，或發
    見確實之新證據，足認其並無不受理之原因」，是原審認此
    部分聲請無理由，以裁定駁回之，與法亦無違背。
三、綜上，本件抗告，核無理由，應予駁回。又因犯罪而受損害
    之人，於刑事訴訟程序得附帶提起民事訴訟，對於被告及依
    民法負賠償責任之人，請求回復其損害，刑事訴訟法第487
    條第1項定有明文。抗告人於補正書狀請求准予刑事附帶民
    事訴訟。惟本件自訴，原審係程序上聲請駁回，並非對被告
    等人為有罪之實體判決，抗告人自非「因犯罪而受損害之人
    」，無從提起附帶民事訴訟，附此敘明。
據上論結，應依刑事訴訟法第412條，裁定如主文。
中    華    民    國   100    年    6     月    28    日
                  刑事第十七庭  審判長法  官  王炳梁
                                      法  官  黃雅芬
                                      法  官  陳世宗
以上正本證明與原本無異。
如不服本裁定，應於收受送達後五日內向本院提出再抗告狀。
                                      書記官  李佳穎
中    華    民    國   100    年    6     月    28    日